【裁判字號】    90,訴,1265
【裁判日期】    900703
【裁判案由】    懲治走私條例
【裁判全文】
臺灣臺中地方法院刑事判決                          九十年度訴字第一二六五號
    公  訴  人  台灣台中地方法院檢察署檢察官
    被      告  甲○○
右列被告因台灣省內菸酒專賣暫行條例等案件，經檢察官提起公訴（九十年度偵字第
一七０二號），本院判決如左：
    主  文
甲○○販賣未貼專賣憑證之菸類，處有期徒刑肆月，如易科罰金，以參佰元折算壹日
。
扣案如附表所示之未貼專賣憑證之洋菸均沒收。
      事      實
一、甲○○明知綽號「阿明」之不詳姓名年籍約三十多歲之男子所兜售之洋菸，係未
    貼專賣憑證之菸類，竟意圖販出而於民國（下同）九十年一月六日上午向該綽號
    「阿明」之男子，以「七星」牌洋菸每條（十包）新台幣（下同）二百八十元、
    「大衛杜夫」牌洋菸每條三百元、「峰」牌洋菸每條四百五十元之價格，一次販
    入均未貼專賣憑證之「七星」牌洋菸每條（十包）三百條、「大衛杜夫」牌洋菸
    每條三千八百條、「峰」牌洋菸二百五十條，甲○○隨後向一不知情之周姓友人
    借得台中縣清水鎮○○里○○路三四七號倉庫，於九十年一月六日上午九時許，
    由綽號「阿明」之人，以一車次將上揭洋菸載運至甲○○向不知情友人所借用，
    位於台中縣清水鎮○○里○○路三四七號旁之倉庫內，並打算將上揭「七星」牌
    洋菸以每條（十包）二百九十元、「大衛杜夫」牌洋菸每條三百十元、「峰」牌
    洋菸每條四百六十元之價格，銷售至台中縣清水鎮○○路上數家熟識之檳榔攤業
    者以營利，乃向不知情之友人陳明勇（起訴書誤載為吳宏明）借得車號Ａ２一五
    二三號箱型車，並由不知情之大約二十、三十多歲之男子一人幫忙搬運，於搬運
    之際尚未搬畢，即為警當場查獲，並當場扣得其所有如附表所示之未貼專賣憑證
    洋菸。
二、案經內政部警政署第三總隊第一大隊報請臺灣臺中地方法院檢察署檢察官偵查起
    訴。
      理      由
一、被告意圖販賣未貼專賣憑證菸類營利，仍向「阿明」購入，並於搬運之際，尚未
    搬畢，即為警當場查獲等犯罪事實，業據被告甲○○於偵審時坦承不諱，並有如
    附表所示之未貼專賣憑證洋菸扣案可稽，被告犯行，洵堪認定。
二、按臺灣省內菸酒專賣暫行條例第三十七條第五款所稱之販賣，只須以營利為目的
    ，如以購入或賣出，有一於此即是構成；故核被告所為係臺灣省內菸酒專賣暫行
    條例第三十七條第五款之販賣未貼專賣憑證菸類罪。爰審酌被告有一次違反台灣
    省內菸酒專賣暫行條例之前科，犯罪之動機、目的、手段、所生危害、運送物品
    之數量及其犯後態度等一切情狀，量處有期徒刑四月，又刑法第四十一條於民國
    九十年一月十日修正公布，並於民國九十年一月十二日生效，其規定犯最重本刑
    為五年以下之刑之罪，而受六個月以下有期徒刑之宣告者，因身體、教育職業、
    家庭之關係或其他正當事由執行顯有困難者，得以一元以上三元以下折算壹日，
    易科罰金，依刑法第二條之規定該修正後之法律有利於行為人，故本件被告所犯
    之罪應諭知易科罰金之折算標準。又扣案如附表所示之未貼專賣憑證洋菸，依台
    灣省內菸酒專賣暫行條例第四十條第一款沒收。
三、本件公訴意旨另以：甲○○明知綽號「阿明」之不詳姓名年籍約三十多歲之男子
    所兜售之洋菸，完稅價格總值達一百零三萬五千九百十元，係私運進口之菸類，
    竟於九十年一月六日上午向該綽號「阿明」之男子買入附表之洋菸，並由綽號「
    阿明」之人，以一車次將上揭洋菸載運至甲○○向不知情友人所借用，位於台中
    縣清水鎮○○里○○路三四七號旁之倉庫內，並向不知情之友人陳明勇借得車號
    Ａ２一五二三號箱型車，並由不知情之大約二十、三十多歲之男子一人幫忙搬運
    ，於搬運之際尚未搬畢，未著手銷售之際，即為警當場查獲，以致該次之運送未
    遂，並當場扣得其所有如附表所示之未貼專賣憑證走私洋菸，因認被告涉犯懲治
    走私條例第三條第一項、第三項之運送走私物品未遂罪。惟按犯罪事實應依證據
    認定之，無證據不得推定其犯罪事實。查被告固於偵審中供承知悉走私的洋菸，
    並係一次購入，且完稅價格高達百萬元以上，惟被告所為是否成立運送走私物品
    罪，在於該煙酒是否屬懲治走私條例第二條第一項之私運管制進口逾公告數額之
    走私物品，而此項待證事實既屬構成犯罪事實之一部，自應依證據認定之（最高
    法院八十八年度台上字第六五五六號、第八十六年度台上字第五０００號判決參
    照），本件走私物品雖係被告人一次購入，惟無證據證明係一次走私進口，自應
    就被告涉犯懲治走私條例第三條之部分，為無罪之諭知，惟公訴人認被告涉犯懲
    治走私條例第三條之部分，與前開論罪科刑部分有裁判上一罪之關係，爰不另為
    無罪之諭知。
據上論結，應依刑事訴訟法第二百九十九條第一項前段，臺灣省內菸酒專賣暫行條例
第三十七條第五款、第四十條第一款，刑法第十一條前段、第二條第一項前段、修正
後刑法第四十一條第一項前段，判決如主文。
中      華      民      國      九十      年      七      月      三    日
                                    臺灣臺中地方法院刑事第二庭
                                          法  官  陳 如 玲
右正本證明與原本無異。
如不服本判決，應於送達後十日內向本院提出上訴狀 （須附繕本） ，上訴於台灣高等
法院台中分院。
                                        書記官
中      華      民      國      九十      年      七      月      四    日
附錄論罪科刑法條
臺灣省內菸酒專賣暫行條例第三十七條
有左列各款行為之一者，處一年以下有期徒刑、拘役或科或併科五千元以下罰金：
一、違反第六條之規定，以手工製造菸類酒類或變造專賣機關製造之菸類酒類者。
二、違反第七條之規定，種植菸草製造酒類之白  、紅  、酒母或專供製造菸酒所用
    之機械、捲菸紙、印製菸酒之商標包裝紙，或其他憑證者。
三、違反第八條之規定者。
四、違反第九條之規定，設置菸草試驗場，菸葉乾燥室或其他專供菸草產製之一切設
    備者。
五、違反第三十條之規定，販賣或轉讓未貼專賣憑證之菸類或酒類者。


司法院資訊處製作；財團法人民間司法改革基金會備份。
